臺灣高等法院民事判決　　　　　　　　100年度上易字第649號
上　訴　人　方偉光地政士事務所即方偉光
訴訟代理人　楊思勤律師
被 上訴 人　許湘怡
訴訟代理人　吳志勇律師
　　　　　　張威鴻律師
　　　　　　黃慧娟律師
上列當事人間損害賠償事件，上訴人對於中華民國100年4月29日
臺灣基隆地方法院99年度訴字第241號第一審判決提起上訴，本
院於100年8月30日言詞辯論終結，判決如下：
    主      文
原判決除確定部分外廢棄。
被上訴人在第一審之訴及假執行之聲請均駁回。
第一審（除確定部分外）、第二審訴訟費用由被上訴人負擔。
    事實及理由
一被上訴人起訴主張：伊前委任伊母陳金櫻於民國98年5月9日委
  由上訴人以伊名義代為標購原法院97年度執字第16411號強制
  執行事件公告拍賣之門牌號碼基隆市○○區○○路132巷8號1
  樓建物暨其土地（下稱系爭房地），伊決定標購總價後由上訴
  人代為投標，兩造並於其營業處所簽訂「不動產代標合約書」
  （下稱系爭合約）及交付保證金新臺幣（下同）2,000元。伊
  於98年5月19日投標日告知上訴人之代理人廖錦松決定標購總
  價為2,108,800元，詎因廖錦松之重大過失，將標購總價誤載
  於投標書之土地出價欄位，復誤載建物出價額為1,301,000元
  ，且未填載總價欄，致伊以投標總價3,409,800元得標。廖錦
  松上開過失行為，除使伊無法以原決定標購總價標得系爭房地
  外，另因無法於期限內繳足價金，經執行法院裁定應負擔再行
  拍賣之差額1,185,050元。上開投標事宜無從撤銷而重為拍賣
  ，屬不完全給付而不能補正，伊以起訴狀繕本之送達向上訴人
  為解除契約之意思表示。上訴人於98年6月4日與伊協調時，已
  承認為其疏失，其代理人或履行輔助人廖錦松於處理上開代標
  事務時，上訴人應就該重大過失負同一責任，其已先賠償伊投
  標保證金40萬元，伊所受損害為785,050元及再拍賣執行費用2
  7,635元，應由上訴人負賠償之責。再伊委由上訴人處理代標
  系爭房地事宜，並交付保證金2,000元，上訴人應加倍返還；
  上訴人依消費者保護法（下稱消保法）第7條第3項之規定亦應
  負賠償責任。上訴人確有以信宏代書為其事務所代表名稱之意
  ，縱認其未授權與訴外人連智勇、廖錦松（下稱連智勇等2人
  ）使用其所開立之信宏代書之名與他人進行交易，惟其容忍連
  智勇等2人為上開行為，且其事務所亦與連智勇等2人之辦公室
  客觀上無可資區別之處，上訴人應當就廖錦松之行為負表現代
  理之責。爰依民法第544條、第224條、第227條、第260條、第
  249條第3款、消保法第7條第3項之規定及最高法院94年度台上
  字第2352號判決要旨、95年度台上字第1234號判決要旨，求為
  命上訴人給付816,685元，及自起訴狀繕本送達翌日起加計法
  定遲延利息之判決。
  上訴人則以：伊於95年3月21日取得基隆市地政士開業執照後
  ，於基隆市○○路○段161之4號以「方偉光地政士事務所」對
  外營業，未以信宏代書登記為事務所名稱。廖錦松係連智勇之
  受僱人，該2人非伊之受僱人或履行輔助人。連智勇係於97年4
  月間，向伊分租營業所其中1間作為辦公室，伊雖將傳真0000-
  0000借予連智勇使用，惟連智勇亦有自己之電話0000-0000供
  對外營業聯絡之用，伊未僱用連智勇等2人為伊處理事務，系
  爭合約之受託人為信宏代書，經辦人為廖錦松，與伊無涉；合
  約僅載拍賣底價，未載明投標總價，廖錦松是否有過失，容有
  疑義。投標書係由被上訴人委由廖錦松為代理人辦理投標，難
  認廖錦松為伊之代理人或使用人，伊縱曾謂「完全是我們的疏
  失」、「錯一定是在我們這邊嘛……千錯萬錯當然是我們這邊
  的」云云，然伊所述「我們」、「我們這邊」係指委託之當事
  人，不包括伊。伊招牌或名片加註信宏代書，係因信宏代書為
  伊於取得地政士開業執照前所使用之名稱，於取得執照後即以
  「方偉光地政士事務所」登記為事務所名稱，惟民眾對地政士
  尚屬陌生，故於招牌或名片加註信宏代書。而信宏代書一詞，
  未經為商標之登記，亦非專屬，伊無權排除或反對他人之使用
  ，不能以信宏代書作為伊之表彰，而認與伊具有同一性。地政
  士得執行業務之範圍不包括受託辦理法院拍賣標購之業務，連
  智勇與伊各自擁有各自收入，各自負責內部之營運狀況，廖錦
  松受託辦理上開投標事務與伊無關。系爭合約簽約日係98年5
  月9日星期六假日，伊事務所內無人，伊未與被上訴人或其母
  見面，無「知他人表示為其代理人而不為反對之表示」之情形
  ，其取得伊之名片，係事後伊受託協商時所交付，至他人於名
  片印製之內容，與伊無關，且被上訴人亦自承「信宏土地代書
  事務所法拍部廖錦松」之名片，係廖錦松所交付，而該名片既
  非伊印製，伊亦不知名片印製之內容，伊與連智勇等2人無靠
  行關係，均無表現代理可言。伊未受被上訴人委任處理事務，
  亦非提供服務予被上訴人之企業經營者，均無民法第544條、
  第227條及消保法第7條之適用等語，資為抗辯。
二原審命上訴人給付789,050元，及自99年6月22日起加計法定遲
  延利息，駁回被上訴人其餘之請求。上訴人提起上訴，聲明：
  (一)原判決不利於上訴人部分廢棄。
  (二)上廢棄部分，被上訴人在第一審之訴及假執行之聲請均駁回
    。
  被上訴人則聲明：上訴駁回。
  （被上訴人就其原審敗訴部分未據聲明不服而告確定）。
三被上訴人主張前揭事實，提出系爭合約、原法院強制執行投標
  書、上訴人令廖錦松賠償被上訴人40萬元之收據、有限責任基
  隆第一信用合作社存證信函、原法院97年度執字第16411號裁
  定、上訴人98年6月4日洽談爭議解決之錄音及部分譯文等件為
  證（原審卷第13-21頁）。兩造不爭執事項：
  (一)被上訴人之母陳金櫻於98年5月9日與廖錦松就原法院97年度
    執字第16411號強制執行事件公告拍賣之系爭房地簽訂不動
    產代標合約書，委任廖錦松代標系爭房地。
  (二)廖錦松在98年5月19日以被上訴人代理人之身分投標系爭房
    地，並於投標書內填具土地總價額為2,108,800元、建物總
    價額為1,301,000元，合計3,409,800元，並經得標拍定。
  (三)被上訴人於拍得系爭房地後，因未於拍賣公告所載期限內繳
    足價金，經執行法院再拍賣，以2,225,000元之價額拍定。
    執行法院乃裁定原拍定人即被上訴人應負擔再拍賣之差額及
    所生費用共1,185,055元。
  (四)被上訴人於98年6月8日收受投標保證金40萬元，並書立收據
    。
  (五)上訴人對其於98年6月4日下午4時許，向訴外人陳慶忠表示
    ：「首先當然我很抱歉啦，就是說，這個是我們少年的，完
    全是我們的疏失，沒有第二句話，如果今天還跟你說怎樣怎
    樣……」、「錯一定是在我們這邊嘛，個人的疏失……千錯
    萬錯當然都是我們這邊的錯」等內容不爭執。
四上訴人辯稱系爭合約之委任人為被上訴人之母陳金櫻，非被上
  訴人云云。惟按代理人與第三人為法律行為時，雖未以本人名
  義為之，但有為本人之意思，且此項意思為相對人所明知或可
  得而知者，為隱名代理，仍發生代理之效果；又代理人為代理
  行為，不以明示本人名義為必要（顯名代理），如有其他情形
  足以推知有此意思，而為相對人所明知或可得而知者，亦能成
  立隱名代理。證人即被上訴人之母陳金櫻於原審證稱：「是我
  女兒之前有跟我說想要買跟我住在附近的房子，我剛好看到法
  拍屋的地點在我家附近，所以我就打電話問原告（被上訴人，
  下同）是否願意投標，原告表示願意並請我處理，所以我就前
  往信宏代書事務所簽約」、「……我簽約時也有向廖錦松表示
  要以我女兒的名義投標」、「……後來投標當日我與原告一同
  到法院……」等語；廖錦松另證稱：「因為陳金櫻是說他要買
  給原告，簽約只是形式上的，我們投標時是考慮當事人的真意
  ，他們的真意是要以原告的名義購買法拍屋」云云（原審卷第
  128、134頁）。參以投標當日投標書上之投標人姓名係記載「
  許湘怡」，非「陳金櫻」等情，顯然陳金櫻雖未以被上訴人之
  名義簽訂系爭合約，惟其真意確係為被上訴人處理系爭房地之
  標購，始簽訂系爭合約，且已於簽約時，表明係以被上訴人為
  投標人，廖錦松對此亦知悉甚詳，則陳金櫻雖未以被上訴人名
  義簽訂系爭合約，惟仍生代理之效果，上訴人前揭辯解非屬足
  採。
五被上訴人主張其係與上訴人成立系爭合約，上訴人由其履行輔
  助人連智勇、廖錦松履行與被上訴人之委任事務云云。
  (一)查證人黃湘雯〔據上訴人稱黃湘雯係連智勇（於98年12月5
    日死亡，本院卷第32頁）之同居人（本院卷第135頁背面）
    〕於原審證稱：「（98年5月9日有無受理陳金櫻委任代標之
    事？）我知道此案是我同事廖錦松承辦，但簽約時我在場，
    當天是廖錦松打電話給我他有約陳金櫻到辦公室來談案子，
    請我先接待……」、「（廖錦松應徵時如何面試？）廖錦松
    是與連智勇應徵，採佣金制，有成交才有獎金」、「（連智
    勇是否為廖錦松的老闆？）不算，因為我們都是個案配合，
    只有獎金，但因連智勇負責管銷（如提供法拍資訊、房租等
    ），所以若是成交，廖錦松會給連智勇一半介紹費，若是沒
    有成交不用負管銷費用」、「（連智勇或是廖錦松與方偉光
    地政事務所有無僱傭關係？）沒有」、「（簽約過程你是否
    全程參與？）廖錦松到辦公室後就由他自行接待，我就回我
    的辦公室，因為我有走來走去，他們商談的過程我並沒有全
    部都聽到」、「（既然如此為何肯定連智勇、廖錦松及你均
    未交付原證八或原證十三之方偉光的名片？）當天在場的人
    有廖錦松、我及廖錦松之女友，連智勇並未在場，我是協助
    廖錦松而已」、「（陳金櫻此案是路過還是與你們約定才到
    辦公室？）她是與廖錦松約好才到辦公室找廖錦松」等語（
    原審卷第189-192、195-196頁）。顯然廖錦松非上訴人之受
    僱人，亦非連智勇之受僱人，廖錦松係獨立接案，成交後尚
    需給付連智勇二分之一之佣金費用，作為管銷費用，如未成
    交，則無給付管銷費用問題，且本件係被上訴人之母與廖錦
    松直接洽談，連智勇亦未在場。
  (二)另上訴人係開業地政士，依基隆市政府以99年6月28日基府
    地籍貳字第0990063633號函「檢送本市開業地政士方偉光之
    地政士名簿乙份」，上載上訴人之事務所名稱為「方偉光地
    政士事務所」，有上開函及基隆市地政士名簿在卷足稽（原
    審卷第49-50頁），而系爭合約之乙方上蓋「信宏代書」戳
    章，當事人簽章欄之「經辦人（乙方）」則載廖錦松，並加
    蓋廖錦松之印文，均無上訴人「方偉光」或「方偉光地政士
    事務所」之名稱、簽名或印文，顯然以系爭合約之記載，不
    能認被上訴人委任之對象為上訴人。又上訴人於被上訴人與
    廖錦松簽訂系爭合約之98年5月9日未在場（詳後述），原證
    8（原審卷第65頁）之名片顯非上訴人於該日交付予陳金櫻
    者，則被上訴人主張：「……陳金櫻於進入被告（上訴人，
    下同）經營之事務所，欲委託被告代標系爭房地斯時，被告
    為接待原告並介紹自我所交付之名片，亦清楚印有信宏代書
    之名稱（原證8）……」云云（原審卷第57頁），即與事實
    不符而無可取。
  (三)被上訴人復主張信宏代書即上訴人云云，然上訴人登記之事
    務所名稱為「方偉光地政士事務所」，已如上述。另證人黃
    湘雯於原審到場證稱：「（為何公司名稱用信宏代書？）因
    為信宏代書是沒有登記的名稱，所以大家都可以用」、「（
    方偉光之前是以信宏代書的名稱對外從事代書業務，何以向
    方偉光承租辦公室後，仍以信宏代書的名稱作為公司名稱？
    ）因為主管連先生表示信宏代書沒有登記，加上有現有的招
    牌就用信宏代書」、「（使用該名稱有無經過方偉光的同意
    ？）方偉光不知道我們使用信宏代書名義」、「〔（提示原
    證八名片）有無看過此名片？名片後有信宏代書？〕有，我
    知道名片背面印有信宏代書，但連先生表示信宏代書沒有登
    記就可以使用，但我不知道事後信宏代書有無辦理營業登記
    」、「（是否以信宏代書對外營業？）沒有，我們是以個人
    名義簽約，不是以信宏代書名義簽約」、「〔（提示不動產
    代標契約書）何以受任人是信宏代書？〕因為連智勇說名片
    上要印公司名稱，為了簡便所以用信宏代書的名義，但實際
    上我們都是個案配合」、「（信宏代書與方偉光地政事務所
    有何關係？）沒有關係，方偉光地政事務所有登記，信宏代
    書沒有登記，信宏代書大家都可以用」、「（該份契約是否
    為你們的定型化契約？）是，這是連智勇提供的，合約書上
    信宏代書的章也是連智勇蓋好的，如果沒有蓋的話，我們就
    填自己的姓名」、「（合約書一定會蓋好信宏代書的章？）
    不一定」、「（剛所述是因為已有信宏代書名稱，為了方便
    才使用信宏代書名稱，是否正確？）正確」、「（方偉光是
    否知悉你的合約上有時使用信宏代書，有時使用個人名義簽
    約？）不知道」等語（原審卷第189-195、197頁）。顯然就
    廖錦松言，因信宏代書係未登記之名稱，每人均可使用，顯
    見廖錦松得自由使用信宏代書之名稱，且「方偉光不知道我
    們使用信宏代書名義」，被上訴人主張信宏代書即上訴人云
    云，即無可取。
  (四)至系爭合約上廖錦松之地址為「基隆市○○路○段161-4號5
    樓」、傳真為「0000-0000」，均與上訴人之地址、傳真同
    。惟依上訴人辯稱係連智勇於97年4月間以月租5,000元向上
    訴人分租上址其中一房間作為辦公室，上訴人並將傳真0000
    -0000號借予連智勇使用等語（原審卷第76頁）；證人黃湘
    雯另稱：「（98年5月間在何處工作？）在方偉光地政事務
    所向方偉光租辦公室從事法拍業務，幫客戶做代標工作……
    」、「（向方偉光代書事務所承租辦公室是何時之事？）約
    有四、五年」云云，有黃湘雯筆錄在卷可憑（原審卷第188-
    189、193頁），堪認上訴人所辯係連智勇向上訴人分租其中
    一房間作為辦公室一節為實在，至廖錦松在連智勇處係獨立
    接案，成交後需給付二分之一之費用予連智勇作為管銷費用
    ，已如前述。又共用傳真機非屬不常見，自不得以上訴人與
    廖錦松共用一傳真號碼遽謂廖錦松所為之法律行為即對上訴
    人生效，況上訴人之電話為00000000、廖錦松另有自用之電
    話00000000，苟廖錦松係上訴人之履行輔助人，何庸另設自
    用之電話。黃湘雯另稱：「〔（提示原證十三名片，按指原
    審卷第179頁上訴人之名片）是否有看過此名片？在何時看
    到？〕有，在我們法拍得標後，如果客戶要求推薦代書，我
    們會說我們這邊有代書，該名片是放在方偉光自己的辦公室
    裡，並沒有放在大廳」、「〔（請求提示原證十，按指原審
    卷第98頁廖錦松之名片）何以廖錦松的名片載明信宏代書事
    務所法拍部廖錦松？（提示）〕該名片是連智勇交給廖錦松
    的，至於名片上為何印信宏代書法拍部我不知道。廖錦松也
    有自己印名片」云云（原審卷第190、194頁）。上訴人將名
    片置於自己辦公室，非被上訴人所稱之置於大廳，況縱置於
    大廳可供大眾自由索取、取用，亦係擴展業務之方法之一，
    尚不得以上訴人之名片可供眾人取用，遽謂廖錦松係上訴人
    之履行輔助人；而廖錦松之名片係連智勇所交付，實與上訴
    人無涉，廖錦松名片如何記載，亦非上訴人所得過問，廖錦
    松之名片尚難作為有利於被上訴人認定之依據。另連智勇讓
    廖錦松獨立接案，得預期成交後有二分之一管銷費用之收入
    ，則連智勇為廖錦松印製名片後交付，亦無違常情。
  (五)黃湘雯復稱：「（既然沒有得標，為何稱有向陳金櫻介紹方
    偉光是你們的代書？）因為客戶簽約時會擔心產權過戶的問
    題，所以我們才會向客戶介紹方偉光。但是我並沒有向陳金
    櫻介紹方偉光是我們的代書」等語（原審卷第195頁），顯
    然廖錦松雖曾顧及客戶得標後之代書（地政士）人選，就近
    介紹事務所位於同址之上訴人為得標後之代書即地政士，惟
    就本件未介紹上訴人為廖錦松之代書。況縱廖錦松介紹上訴
    人為其代書，亦為招攬生意之方式之一，俾免得標人須另覓
    代書（地政士），亦不得以曾介紹上訴人為廖錦松之代書，
    遽謂系爭合約係成立於兩造間。
  (六)被上訴人另舉本院94年度重上字第143號判決為其有利認定
    之依據云云（原審卷第67-73頁），惟該判決非判例，尚無
    拘束本件之餘地，況該判決所載「(2)使用『別名』並非法所
    禁止，倘足以表彰特定之行為人，縱使用『別名』交易，該
    特定行為人仍需就交易行為負其責任。又未見有姓氏為『水
    』者，甲○○出示載明『水晶』二字之名片，一般人望之即
    可知係使用別名，連邦公司以方甲○○在名片上印製『水晶
    』，遽指方甲○○使用詐術欺罔連邦公司交貨，殊難採信」
    一節，就本件言，使用信宏代書者為廖錦松，非上訴人，則
    依該判決意旨所載，使用信宏代書應負其責任者為廖錦松，
    仍非上訴人，被上訴人所舉前述判決不能作為有利於被上訴
    人認定之依據。
  (七)上訴人對其於98年6月4日下午4時許，向訴外人陳慶忠表示
    ：「首先當然我很抱歉啦，就是說，這個是我們少年的，完
    全是我們的疏失，沒有第二句話，如果今天還跟你說怎樣怎
    樣……」、「錯一定是在我們這邊嘛，個人的疏失……千錯
    萬錯當然都是我們這邊的錯」等內容雖不爭執，被上訴人並
    執以上訴人已自認其債務履行輔助人確實存有過失致被上訴
    人受有損害云云（原審卷第7頁）。然上訴人之談話內容至
    多承認廖錦松處理前揭事務有過失而已，非自認上訴人與被
    上訴人已成立委任契約，亦非承認廖錦松為上訴人之履行輔
    助人，原證6之譯文即難作為有利於被上訴人認定之依據。
    又上訴人之登記助理員為張淑珍、許莉莉（原審卷第50頁）
    ，不包括廖錦松。而廖錦松98年度無綜合所得稅申報資料、
    其健保單位名稱、勞保投保單位均未見方偉光地政士事務所
    （本院卷第69、71、73頁），是依該等資料，均無由證明廖
    錦松為上訴人之履行輔助人。
  (八)以上，被上訴人主張系爭合約成立於被上訴人與上訴人間云
    云，非屬可採。
六被上訴人另主張上訴人應負授權人之責任云云。按「由自己之
  行為表示以代理權授與他人，或知他人表示為其代理人而不為
  反對之表示者，對於第三人應負授權人之責任」，民法第169
  條前段定有明文。顯然須對於第三人應負授權人之責任，有二
  情形：(一)由自己之行為表示以代理權授與他人、(二)知他人表示
  為其代理人而不為反對之表示。上訴人應否負授權人之責任？
  茲分述之：
  (一)「由自己之行為表示以代理權授與他人」部分：
    1.按「由自己之行為表示以代理權授與他人者，對於第三人
      應負授權人之責任，必須本人有表見之事實，足使第三人
      信該他人有代理權之情形存在」，已據最高法院60年台上
      字第2130號著為判例。系爭合約當事人簽章欄之「經辦人
      （乙方）」載廖錦松，並加蓋廖錦松之印文，已如前述，
      未載係上訴人「方偉光」或「方偉光地政士事務所」之代
      理人之意旨，顯然上訴人無表見之事實，揆諸上開說明，
      已無使上訴人負授權人之責任之餘地。
    2.另信宏代書非上訴人登記之事務所名稱，上訴人所登記之
      事務所名稱為「方偉光地政士事務所」，就廖錦松言，因
      信宏代書係未登記之名稱，每人均可使用，顯見廖錦松本
      得自由使用信宏代書之名稱，且「方偉光不知道我們使用
      信宏代書名義」，系爭合約信宏代書係連智勇所蓋等情，
      均如上述，顯然「信宏代書」非上訴人所蓋用，亦不得以
      系爭合約上有「信宏代書」戳章之並用，遽謂上訴人已有
      表見之事實。至上訴人之名片係置於自己之辦公室，縱廖
      錦松於簽約當時自行取用交付被上訴人或由上訴人事後交
      予被上訴人，亦非廖錦松簽訂系爭合約時之上訴人表見之
      事實。上訴人於被上訴人與廖錦松簽訂系爭合約之98年5
      月9日未在場，原證8（原審卷第65頁）之名片顯非上訴人
      於該日交付予陳金櫻者，則被上訴人主張：「……陳金櫻
      於進入被告經營之事務所，欲委託被告代標系爭房地斯時
      ，被告為接待原告並介紹自我所交付之名片，亦清楚印有
      信宏代書之名稱（原證8）……」云云（原審卷第57頁）
      ，即與事實不符而無可取。再廖錦松之名片如何印製，亦
      與上訴人無涉，尤不得以廖錦松名片上有「信宏代書」之
      記載，逕謂上訴人於廖錦松簽訂系爭合約時有表見之事實
      。
    3.以上，系爭合約上之「信宏代書」之戳章，係連智勇所蓋
      ，不得認係上訴人之表見之事實，上訴人即無因「由自己
      之行為表示以代理權授與他人」需負授權人之責任之餘地
      。
  (二)「知他人表示為其代理人而不為反對之表示」部分：
    1.按「民法第一百六十九條所定，知他人為其代理人而不為
      反對之意思表示，須負授權之責者，必有他人表示為本人
      之代理人在前，其已知悉，而不為反對之意思表示，而後
      該他人果以代理人之身分與相對人為法律行為，該本人始
      須負授權之責」（最高法院83年度台上字第1056號判決參
      照）。系爭合約當事人簽章欄之「經辦人（乙方）」載廖
      錦松，並加蓋廖錦松之印文，已如前述，並未載係上訴人
      「方偉光」或「方偉光地政士事務所」之代理人之意旨，
      揆諸上開說明，已無使上訴人負授權人之責任之餘地。
    2.縱認系爭合約書記載信宏代書可表彰係上訴人，然「查民
      法第一百六十九條規定，知他人表示為其代理人而不為反
      對之表示者，對於第三人應負授權人之責任，係以本人須
      實際知其事實為限，除本人受有通知外，以不知為原則，
      故應由主張其知此事實之被上訴人負舉證責任」（最高法
      院69年度台上字第412號判決參照）。顯見被上訴人應就
      上訴人知此事實一節舉證以實其說，而據證人黃湘雯前開
      證言：「（使用該名稱有無經過方偉光的同意？）方偉光
      不知道我們使用信宏代書名義」、「（剛所述是因為已有
      信宏代書名稱，為了方便才使用信宏代書名稱，是否正確
      ？）正確」、「（方偉光是否知悉你的合約上有時使用信
      宏代書，有時使用個人名義簽約？）不知道」等語，堪認
      上訴人不知廖錦松使用信宏代書名義對外受委任處理法拍
      業務；尤以98年5月9日該次被上訴人與廖錦松簽訂合約當
      日係週六（本院卷第140頁），上訴人辯稱其事務所並無
      人在辦公室，黃湘雯亦稱：「（簽約當日廖錦松如何與陳
      金櫻交談，方偉光是否知悉，有無在場？）當日方偉光不
      在場，不知道他們交談內容」、「（當日方偉光事務所的
      員工有無在場？)沒有」等語（原審卷第197頁），上訴人
      於廖錦松簽訂系爭合約時未在場，不可能「知他人（廖錦
      松）表示為其（上訴人）代理人而不為反對之表示者」，
      即無依上開規定對於第三人（被上訴人）負授權人之責任
      之餘地。
    3.上訴人對其於98年6月4日下午4時許，向訴外人陳慶忠表
      示：「首先當然我很抱歉啦，就是說，這個是我們少年的
      ，完全是我們的疏失，沒有第二句話，如果今天還跟你說
      怎樣怎樣……」、「錯一定是在我們這邊嘛，個人的疏失
      ……千錯萬錯當然都是我們這邊的錯」等內容雖不爭執。
      惟「查民法第一百六十九條所謂知他人表示為其代理人
      而不為反對之表示，係指知他人表示為其代理人而與相對
      人為法律行為時，原應即為反對之表示，使其代理行為無
      從成立，以保護善意之第三人，竟因其不為反對之意思表
      示，致第三人誤認代理人確有代理權而與之成立法律行為
      ，應自負授權人之責任者而言。如於法律行為成立後知其
      情事而未為反對之表示，對業已成立之法律行為已不生影
      響，自難令負表見代理人之責任」（最高法院83年度台上
      字第2377號判決參照）。則縱上訴人於廖錦松於98年5月9
      日成立法律行為後之98年6月4日知其情事而未為反對之表
      示，對業已成立法律行為已不生影響，仍難令負表見代理
      人之責任，原證6之譯文就上訴人應否負授權人之責任部
      分，仍難作為有利於被上訴人認定之依據。
    4.至卷附上訴人、廖錦松之名片之情形，前均已詳述，亦均
      無上訴人「知他人表示為其代理人而不為反對之表示」之
      情形。此外，被上訴人復未舉證證明上訴人有「知他人表
      示為其代理人而不為反對之表示」之情形，本件自不能令
      上訴人負授權人之責任。
七上訴人未與被上訴人成立委任契約，本件亦無民法第169條之
  適用，顯然被上訴人依消保法第7條第3項之規定，請求上訴人
  負損害賠償之責，亦屬無據。則被上訴人依民法第544條、第2
  24條、第227條、第260條、第249條第3款、第169條、消保法
  第7條第3項之規定、最高法院94年度台上字第2352號判決要旨
 「……如其不完全給付可能補正者，惟於買受人定期催告補正
  而不補正時，始得依民法第二百五十四條之規定解除契約，不
  能補正者，則可不經催告而解除契約……」、95年度台上字第
  1234號判決要旨「按民法第二百四十九條第三款規定，契約因
  可歸責於受定金當事人之事由，致不能履行時，該當事人應加
  倍返還其所受之定金，該定金效力上所稱之『不能履行』，固
  指於契約成立後發生給付不能之情形而言，惟此於不完全給付
  而不能補正之情形，自亦應涵攝於該『不能履行』之概念而有
  其適用，觀之同法第二百二十七條第一項規定，因可歸責於債
  務人之事由，致為不完全給付者，債權人得依關於給付遲延或
  給付不能之規定行使其權利自明」，請求上訴人負損害賠償之
  責，於法無據。
八綜上所述，被上訴人依上開各規定、判決要旨，請求上訴人給
  付被上訴人789,050元，及自起訴狀送達翌日起至清償日止，
  按年息5％計算之利息，於法無據，應予駁回；其假執行之聲
  請亦失所依據，應併予駁回。原審除確定部分外，為上訴人敗
  訴之判決，尚有未洽，上訴意旨指摘原判決此部分不當，求予
  廢棄改判，為有理由，應由本院予以廢棄，改判如主文第二項
  所示。
九本件因事證已臻明確，兩造其餘攻擊、防禦方法及所為之立證
  ，經審酌後認與判決之結果不生若何影響，無庸再逐一予以論
  列，合併敘明。
據上論結，本件上訴為有理由，依民事訴訟法第450條、第78條
判決如主文。
中    華    民    國   100    年    9     月    20    日
                     民事第十八庭
                        審判長法  官  湯美玉
                              法  官  丁蓓蓓
                              法  官  李慈惠
正本係照原本作成。
不得上訴。
中    華    民    國   100    年    9     月    20    日
                              書記官  洪雪娥